【裁判字號】    99,上訴,1243
【裁判日期】    990604
【裁判案由】    偽造文書等
【裁判全文】
臺灣高等法院刑事判決                99年度上訴字第1243號
上  訴  人  臺灣臺北地方法院檢察署檢察官
上  訴  人
即  被  告  甲○○
選任辯護人  陳魁元律師
被      告  己○○
被      告  丁○○
被      告  乙○○
被      告  丙○○
上列上訴人因偽造文書等案件，不服臺灣臺北地方法院99年度訴
字第53號，中華民國99年2 月26日第一審判決（起訴案號：臺灣
臺北地方法院檢察署98年度偵字第21696 號），提起上訴，本院
判決如下：
    主  文
原判決關於己○○、丁○○、甲○○及乙○○部分，均撤銷。
己○○共同行使偽造公文書，足以生損害於公眾及他人，處有期
徒刑壹年陸月，扣案如附表編號一、二、四至七、十至十四、十
七至二一所示之物均沒收，如附表編號三、八、九所示之偽造印
文均沒收。
丁○○、甲○○共同意圖為自己不法之所有，以詐術使人將本人
之物交付，各處有期徒刑捌月，附表編號十至十四、十七至二一
所示之物均沒收。
乙○○共同意圖為自己不法之所有，以詐術使人將本人之物交付
，處有期徒刑陸月，如易科罰金，以新臺幣壹仟元折算壹日，如
附表編號十至十四、十七至二一所示之物均沒收。
其餘上訴駁回。
    事  實
一、己○○、丁○○、甲○○、乙○○因積欠地下錢莊款項無法
    清償，己○○即與真實姓名、年籍不詳綽號分別為「大哥（
    亦稱兄仔、阿明、明哥）」、「林先生」及吳聲雷（業經台
    灣台中地方法院以九十九年度訴字第五○三號判處有期徒刑
    一年六月，合併他罪定應執行刑五年）等成年詐欺集團成員
    ，共同基於冒充公務員行使職權、行使偽造特種文書、行使
    偽造公文書之犯意聯絡，復與「大哥」、「林先生」、丁○○、甲○○、乙○○、吳聲雷等人共同基於意圖為自己不法
    所有之犯意聯絡，合組詐騙集團，先由己○○於民國九十八
    年八月九日在板橋火車站將自己之照片一張交給「大哥」，
    並約定如己○○成功為「大哥」向被害人取得款項，即可抵
    銷己○○積欠地下錢莊之債務，嗣後「大哥」等詐欺集團成
    員，即於不詳時、地，將己○○之照片黏貼於「臺灣臺北地
    方法院檢察署蘇仲啟識別證」上而偽造該特種文書，並在標
    題為「臺灣台北地方法院收據」上蓋用偽造之「臺灣臺北地
    方法院印聯單收據專用」印文而偽造該公文書一本後，於九
    十八年九月八日十八時許，將如附表編號一至十二所示之物
    裝盛在紙袋內，放置於板橋火車站南三門口處，再以電話通
    知己○○前往領取。而丁○○係於九十八年八月下旬，應「
    大哥」之邀加入詐騙集團，「大哥」並於九十八年九月七日
    晚間在嘉義市某處交付現金新臺幣（下同）二萬元、如附表
    編號十三、十四所示之二支行動電話、搭配門號00000
    00000號ＳＩＭ卡使用之行動電話一支、二十餘張人頭
    ＳＩＭ卡及申請人資料（後三項均未查獲）予丁○○，復指
    示丁○○於當晚前往臺北市等候指示；另乙○○係於九十八
    年九月六日晚間，自「大哥」處取得搭配門號000000
    0000號ＳＩＭ卡使用之行動電話一支（未扣案），並接
    獲指示於翌日搭乘高鐵前往臺北市待命；嗣丁○○與乙○○
    即於九十八年九月七日晚間一同自嘉義高鐵站搭乘高鐵北上
    臺北，並一同入住萬華區西門町附近之香榭旅社，再轉往位
    於臺北市中山區○○○路○段六五巷二弄六十號之鴨川旅店
    待命。又甲○○係於九十八年八月底，應「大哥」之邀加入
    詐騙集團，「大哥」在甲○○同意前往臺北市向被害人取款
    後，陸續在嘉義火車站、臺北火車站交付甲○○現金二萬元
    、附表編號十七至二一之行動電話等物，甲○○並於九十八
    年九月九日八時許聽候「大哥」之指示搭乘高鐵至臺北，並
    前往鴨川旅店待命。「大哥」則於前開謀議既定並完成任務
    分配後，與「林先生」、己○○、丁○○、甲○○、乙○○
    、吳聲雷（車手取得款項後，吳某連絡拿取款項）等人分別
    為下列犯行：
（一）九十八年九月八日十五時三十分許，詐騙集團內假冒李英
      豪法官之成年男子以電話向戊○佯稱：伊涉及力霸掏空洗
      錢案，要提款當做公證金，審查終結後如無不法會退回，
      還會補償精神慰撫金給伊云云，使戊○陷於錯誤，應允依
      指示交付金錢。另「大哥」復透過其交付己○○等人之行
      動電話與己○○等人聯繫，指示己○○至臺北市○○街、
      和平西路三段交岔路口之萊爾富便利商店取得傳真之公文
      書，並陸續蓋用偽造之「台灣台北地方法院監管科」、「
      台灣台北地方法院國庫經辦行台灣銀行台北分行」、「韓
      修利」、「蘇仲啟」印章於如附表編號三、八、九所示之
      公文書上而偽造該等公文書，另指示乙○○、丁○○、甲○○至指定地點監視戊○之取款。
（二）戊○嗣於九十八年九月九日九時許、同日十三時許、翌日
      十一時三十分許，在乙○○、丁○○、甲○○之監看下，
      陸續在臺北市華江橋郵局、臺灣商業銀行股份有限公司龍
      山分行，分別提領現金九十萬元、三百六十萬元、四百五
      十萬元後，依詐騙集團成員指示先後至臺北市○○區○○
      街一七五巷聚德公園、臺北市萬華區○○○路○段二八八
      號前、臺北市○○區○○街一五九巷六號前，將上開款項
      交付予出示偽造之「臺灣臺北地方法院檢察署蘇仲啟識別
      證」而假冒臺灣臺北地方法院檢察署警官之己○○，己○○並交付如附表編號八、九所示之偽造「臺灣台北地方法
      院檢察署政務科偵查卷宗封面」、「台灣台北地方法院地
      檢署政務科監管告知書」公文書各一張予戊○而行使之，
      足生損害於「韓修利」、「蘇仲啟」及台灣台北地方法院
      、臺灣臺北地方法院檢察署職務執行正確性及司法文書之
      公信力。己○○陸續取得上開款項後，復依「大哥」之電
      話指示，分三次於九十八年九月九日十時許、同日十四時
      許、翌日中午時將款項交付予丁○○，丁○○則依「大哥
      」指示於九十八年九月九日扣除五萬元、於九十八年九月
      十日扣除十四萬元報酬後，分三次於九十八年九月九日中
      午、同日下午、翌日中午時，在臺北市○○○路某旅館內
      ，將剩餘款項給付予甲○○；甲○○則依指示將取得之剩
      餘款項，扣除其應得之二十萬元報酬後，分二次於九十八
      年九月九日十五時許、九十八年九月十日十六時許，在臺
      北市○○○路上之ＳＯＧＯ百貨公司一樓處，交付予「林
      先生」。另丁○○復於九十八年九月十日，將其所取得贓
      款中之十四萬元，匯款至友人沈育德在郵局所申請開立之
      帳號00000000000000號帳戶內，託沈育德
      轉交予其女友。
（三）嗣戊○於交付前揭九百萬元後，於九十八年九月十日下午
      ，又接獲前開詐騙集團成員告知須再繳交九百萬元公證金
      ，驚覺受騙，旋報警處理，並經警於九十八年九月十一日
      十一時五十分許，在臺北市○○區○○街一七五巷二號前
      ，逮捕前來取款之己○○及丁○○，復循線前往鴨川旅店
      逮捕逃逸之乙○○、甲○○，並在該四人身上扣得如附表
      所示之物。
二、案經戊○訴由臺北市政府警察局萬華分局報告臺灣臺北地方
    法院檢察署檢察官偵查起訴。
    理  由
壹、證據能力：被告對後引證據之證據能力，均不爭執（本院卷
    第六十頁背面），且觀其製作取得之情形，亦無違法或不當
    之狀況，依刑事訴訟法第一百五十九條之五規定，均有證據
    能力，合先敘明。
貳、有罪部分：
一、前揭犯罪事實，業據被告己○○、丁○○、甲○○、乙○○
    等於偵查、原審及本院坦承不諱（偵字第二一六九六號卷《
    下稱偵查卷》一第一四五至一五三頁，偵卷二第二一四至二
    一七頁，二八三至二八六頁，三四九至三五二頁，三六三至
    三六七頁，原審卷第二八至二九頁，第一一五至一二二頁，
    本院卷第六十頁），核與告訴人戊○於警詢指訴相符（偵卷
    一第一０一頁至第一０七頁），並有如附表所示之扣案物品
    在卷可證，足證被告己○○、丁○○、甲○○、乙○○等上
    開自白，有證據可佐，堪與採信，且共犯吳聲雷業經台灣台
    中地方法院以九十九年度訴字第五○三號判處有期徒刑一年
    六月，有該判決在卷可參（本院卷第八十至九三頁）。事證
    明確，被告己○○、丁○○、甲○○、乙○○等，犯行均堪
    認定。且按刑法上所謂公印或公印文，係專指表示公署或
    公務員資格之印信而言，即俗稱大印與小官章及其印文（最
    高法院六十九年度臺上字第六九三號判例意旨參照）；至其
    形式凡符合印信條例規定之要件而製頒，無論為印、關防、
    職章、圖記，如足以表示其為公務主體之同一性者，均屬之
    （最高法院八十九年度臺上字第三一五五號判決意旨參照）
    ；再按刑法第二百十八條第一項所謂公印，係指公署或公務
    員所用之印信而言，否則即為普通印章，經最高法院著有先
    例，是與我國公務機關名銜不符之印文，難認為公印文（最
    高法院八十四年度臺上字第六一一八號判決意旨參照）。故
    刑法第二百十八條第一項所謂公印文，係指公署或公務員所
    用之印信蓋用所得之印文而言，否則即為普通印文。本案如
    附表「文書上之偽造印文」欄所示之偽造印文，均非依印信
    條例規定，由上級機關所製發之印信蓋印以表示該機關資格
    或職章，尚與公印文之要件不符，而應僅屬於偽造之普通印
    文。合予敘明。又刑法上偽造文書罪，係著重於保護公共
    信用之法益，即使該偽造文書所載名義製作人實無其人，而
    社會上一般人仍有誤信其為真正文書之危險，仍難阻卻犯罪
    之成立，況上訴人所偽造之機關現仍存在，其足生損害於該
    機關及被害人，了無疑義（最高法院五十四年度臺上字第一
    四０四號判例意旨參照）；又刑法上所稱之「公文書」，係
    指公務員職務上製作之文書，與其上有無使用「公印」無涉
    ；若由形式上觀察，文書之製作人為公務員，且文書之內容
    係就公務員職務上之事項所製作，即令該偽造之公文書上所
    載製作名義機關不存在，或該文書所載之內容並非該管公務
    員職務上所管轄，然社會上一般人既無法辨識而仍有誤信為
    真正之危險，仍難謂非公文書。查卷附偽造之「臺灣台北地
    方法院收據」、「臺灣台北地方法院檢察署政務科偵查卷宗
    封面」、「台灣台北地方法院地檢署政務科監管告知書」，
    形式上已表明係本院或臺灣臺北地方法院檢察署所出具，其
    內容又係關於刑事案件之偵辦情形，自有表彰該等公署公務
    員本於職務而製作之意，縱臺灣臺北地方法院檢察署內部並
    無監管科之單位，或該等文書所載製作名義人係屬虛構，惟
    依上開說明，仍屬公文書。
二、核被告己○○所為，係犯刑法第一百五十八條第一項之冒充
    公務員行使職權罪、同法第二百十六條、第二百十一條行使
    偽造公文書罪、同法第二百十六條、第二百十二條行使偽造
    特種文書罪、同法第三百三十九條第一項之詐欺取財罪；核
    被告丁○○、甲○○、乙○○所為，均係犯刑法第三百三十
    九條第一項詐欺取財罪。被告己○○就冒充公務員行使職
    權、行使偽造公文書、行使偽造特種文書等犯行，與「大哥
    」、「林先生」、吳聲雷等成年詐欺集團成員間，被告己○○、丁○○、甲○○、乙○○等人，就其所為詐欺取財犯行
    ，彼此及與「大哥」、「林先生」、吳聲雷等成年詐欺集團
    成員間，分別有犯意聯絡與行為分擔，應各論以共同正犯。
    被告己○○及偽造印章、印文之行為，為偽造公文書之部
    分行為，偽造公文書、特種文書後復持以行使，偽造之低度
    行為，為行使之高度行為所吸收，均不另論罪。按依告訴
    人前所述被害之情節，該詐欺集團應有成員多人，且分工細
    密，惟自最初該集團成員假冒檢察官打電話向告訴人行騙開
    始，至最後己○○冒充檢察官持偽造之公文書向告訴人行騙
    收款為止，該集團各成員雖有不同階段之分工，於自然觀念
    上並非不能區分為數行為，惟依一般社會通念，該各階段之
    行為係包括在同一詐騙目的，被害人亦僅單一一人，被告所
    屬該集團各成員間前後所為各階段之行為應評價為一罪方符
    合刑罰公平原則，如予數罪併罰，反有過度處罰之疑（最高
    法院九十七年度臺上字第一八八０號判決要旨參照），故被
    告己○○所犯冒充公務員行使職權、行使偽造公文書、行使
    特種文書及詐欺取財罪，係以一行為同時觸犯構成要件不同
    之罪名，為想像競合犯，應依刑法第五十五條規定，從一重
    之行使偽造公文書罪論處。
三、原審以事證明確，予以論罪科刑，故非無見，惟未認定吳
    聲雷為共犯，附表編號十五、十六及二二之金錢，為詐騙
    所得之贓款，應發還予被害人。原審予以沒收，尚有未洽。
    檢察官上訴認本件詐騙金額九百餘萬元，被告等量刑過輕乙
    節，被告甲○○上訴略以：願和解，原審量刑過重等語，然
    查：被告等均屬詐騙集團之下游，尚非首謀，且詐得款項，
    僅分得數萬或二十萬元，尚非鉅款，原審因而據其等所分擔
    之工作，與獲得款項多寡，而分別量刑，並無失輕或失重，
    而被告等並未與告訴人達成和解，因此，上訴均難認有理由
    ，惟原判決此部份，既有上述瑕疵可指，即屬不能維持，應
    由本院撤銷改判。爰審酌被告己○○、丁○○、甲○○、乙○○年輕識淺，本有各項就業或就業準備之有利條件，為貪
    圖輕易獲得金錢，利用被害人法律知識不足，易於相信偵查
    、司法機關之心理弱點而為本件犯行，嚴重傷害人民對偵查
    、司法機關之信賴，其犯罪之危害甚高，犯後坦承，未與被
    害人達成民事和解賠償損失，被告四人係居於聽命附從之地
    位、被告等分別所得實際利益之多寡、原審公訴人求刑三年
    六月尚嫌過重等一切情狀，分別量處如主文第二、三、四項
    所示之刑，被告乙○○所宣告之刑，並諭知易科罰金之折算
    標準。
四、沒收部分：扣案如附表編號一、二、十至十四、十七至二
    一所示之物，分別為被告己○○、丁○○、乙○○、甲○○
    犯罪所用或犯罪預備之物，業據被告己○○、丁○○、甲○○、乙○○等人分別供承在卷，爰依刑法第三十八條第一項
    第二款規定宣告沒收；附表編號二所示之偽造「臺灣臺北
    地方法院印聯單收據專用」印文，因其所附著之收據，業已
    宣告沒收，爰不再依刑法第二百十九條規定宣告沒收。附
    表編號三、八、九所示之偽造公文書，業經被告己○○向告
    訴人行使提出而不復為被告己○○所有，固無從宣告沒收，
    然該等偽造公文書上如附表所示之偽造印文，連同如附表編
    號四至七號所示之偽造印章，仍均應依刑法第二百十九條規
    定宣告沒收。扣案之ＮＯＫＩＡ廠牌行動電話一支（序號
    0000000000000000號，含門號00000
    00000號ＳＩＭ卡一張）、ＵＴＥＣ廠牌行動電話一支
    （序號000000000000000號，含門號000
    0000000、門號0000000000號ＳＩＭ卡各
    一張），係在被告己○○身上所扣得；扣案之ＬＧ廠牌行動
    電話一支（序號０一一八一０號，含門號00000000
    00號ＳＩＭ卡一張）、ＭＯＴＯＲＯＬＡ廠牌行動電話一
    支（序號000000000000000號）、蔣芬足之
    全民健康保險卡一張，係在被告丁○○身上所扣得，扣案之
    ＳＯＮＹＥＲＩＣＳＳＯＮ廠牌行動電話一支（序號000
    000000000000號，含門號000000000
    0號ＳＩＭ卡一張）、電話簿一本、現金三萬一千六百元，
    係在被告甲○○身上扣得；扣案之ＬＧ廠牌行動電話一支（
    含門號0000000000號ＳＩＭ卡一張）、ＳＯＮＹ
    ＥＲＩＣＳＳＯＮ廠牌行動電話一支（序號0000000
    00000000號ＳＩＭ卡一張）、現金一萬元，係在被
    告乙○○身上所扣得；惟上開行動電話、電話簿、現金、全
    民健康保險卡，係被告己○○、丁○○、甲○○、乙○○私
    人申辦或所有，或係代人保管，與本案犯罪無涉等情，業據
    被告己○○等人供陳明確，亦查無事證可認與本案有何關涉
    。另扣案之第一商業銀行匯款申請書回條，係被告丁○○將
    其所取得之贓款十四萬元，匯至其友人沈育德在第一商業銀
    行中山分行所開立之帳號00000000000000號
    帳戶後所取得之憑證，屬被告丁○○處分贓物行為所得之物
    ，亦與本案犯罪無涉，且均非違禁物，爰不宣告沒收，公訴
    人聲請一併將上開物品宣告沒收，尚有誤會。
參、無罪部分（被告丙○○部分）：
一、公訴意旨另以：被告丙○○因積欠地下錢莊款項無法清償，
    竟與真實姓名、年籍不詳綽號「大哥（亦稱兄仔、阿明、明
    哥）」、「林先生」、「妞妞」、己○○、丁○○、甲○○
    、乙○○等數名成年男女，共同基於意圖為自己不法所有之
    犯意聯絡，合組詐騙集團，由綽號「大哥」之人，於九十八
    年九月三日交付ＮＯＫＩＡ廠牌行動電話二支（其中一支序
    號000000000000000號，搭配門號0000
    000000號ＳＩＭ卡一張；另一支序號為000000
    000000000號，搭配門號0000000000號
    ＳＩＭ卡一張），指示其搭乘高鐵至臺北市，並居住於鴨川
    旅店待命。除為上開事實欄一、(一)至(三)所示之犯罪行為外，
    丙○○另於九十八年九月十一日十五時許，接獲「妞妞」電
    話指示搭乘計程車前往新光三越百貨公司站前店正對面，復
    於抵達該處後，依「妞妞」指示將電話交由一名身穿白色服
    裝、戴帽、年約二十餘歲之真實姓名、年籍不詳男子接聽，
    該男子則依「妞妞」指示將內裝五十一萬九千元現金之袋子
    交予丙○○，丙○○再依「妞妞」指示前往附近之第一商業
    銀行股份有限公司（下稱第一銀行），將該筆款項存入褚慧
    敏（另由檢察官分案偵辦）在第一銀行板橋分行帳號000
    00000000號帳戶內。因認被告丙○○共同涉犯刑法
    第三百三十九條第一項詐欺取財罪嫌云云。
二、按犯罪事實應依證據認定之，無證據不得認定犯罪事實，又
    不能證明被告犯罪或其行為不罰者，應諭知無罪之判決，刑
    事訴訟法第一百五十四條第二項、第三百零一條第一項分別
    定有明文。次按認定不利於被告之事實，須依積極證據，茍
    積極之證據本身存有瑕疵而不足為不利於被告事實之認定，
    即應為有利於被告之認定，更不必有何有利之證據，而此用
    以證明犯罪事實之證據，猶須於通常一般人均不至於有所懷
    疑，堪予確信其已臻真實者，始得據以為有罪之認定，倘其
    證明尚未達到此一程度，而有合理性之懷疑存在，致使無從
    為有罪之確信時，即應為無罪之判決，此有最高法院八十二
    年度臺上字第一六三號判決、七十六年臺上字第四九八六號
    、三十年上字第八一六號等判例意旨可資參照。
三、公訴人認被告丙○○有上開犯行，係以被告丙○○所為：伊
    係聽從「妞妞」之指示，自真實姓名、年籍不詳之成年男子
    處取得五十一萬九千元，再依指示匯入前揭褚慧敏之帳戶之
    供述，褚慧敏在第一銀行板橋分行帳號000000000
    00號帳戶之開戶資料及交易明細，如附表所示之扣案物品
    為其論據。訊據被告丙○○堅詞否認有何共同詐欺取財犯行
    ，辯稱：伊並沒有參與詐騙戊○之犯行，也不知道己○○等
    人去騙戊○的錢，伊係因積欠錢莊款項，錢莊的人叫伊在臺
    北等候電話，伊並依電話指示去取款、匯款，但伊不知道錢
    的來源為何等語。經查：
（一）有關被告己○○、丁○○、甲○○、乙○○等人受詐欺集
      團成員「大哥」指示，詐騙戊○九百萬元之部分，檢察官
      於起訴書上並未記載被告丙○○參與之犯罪事實為何，而
      本院亦查無被告丙○○就詐騙戊○之部分，有何犯意聯絡
      與行為分擔，被告丙○○亦堅詞否認有參與詐騙戊○之事
      ，故尚難認丙○○就詐騙戊○部分亦應同負刑責。另被告
      丙○○雖於九十八年九月十一日十五時許，依詐欺集團成
      員「妞妞」之指示取得五十一萬九千元後匯至褚慧敏前揭
      帳戶內，惟該五十一萬九千元之來源為何，公訴人並未舉
      證證明之，是本院亦難認該五十一萬九千元係被告丙○○
      所參與之詐欺集團向他人詐騙所得。另扣案ＮＯＫＩＡ廠
      牌行動電話一支（序號000000000000000
      號，含門號0000000000號ＳＩＭ卡一張）、Ｎ
      ＯＫＩＡ廠牌行動電話一支（序號0000000000
      00000號，含門號0000000000號ＳＩＭ卡
      一張），被告丙○○雖於本院準備程序時供稱係詐欺集團
      成員「大哥」所交付，然尚無法據此認定被告丙○○有參
      與公訴意旨所指之犯罪行為。又扣案之ＳＯＮＹＥＲＩＣ
      ＳＳＯＮ廠牌行動電話一支（序號Ｃ一三五Ａ一二六ＬＥ
      Ａ號，含門號0000000000號ＳＩＭ卡一張），
      被告丙○○供稱係伊私人申辦，未用以犯罪等語，而扣案
      之現金四萬五千三百元，被告丙○○供稱係伊私人所有，
      非向他人詐騙所得等語，是上開扣案物品亦均難據以認定
      被告丙○○有公訴意旨所指之詐騙行為。
（二）綜上，公訴人所提出之證據，尚有合理懷疑空間，無法形
      成被告丙○○有詐欺取財犯行之心證。此外，復查無其他
      積極證據，足資證明被告丙○○確有前開公訴意旨所指訴
      之犯行，揆諸首揭規定及說明，既不能證明被告丙○○犯
      罪，即應為被告丙○○無罪判決之諭知。
四、原審同此認定，諭知被告丙○○無罪，核無不合。檢察官上
    訴，未提新事証，猶對原事証為爭執，難認有理由，應予駁
    回。
據上論斷，應依刑事訴訟法第三百六十八條，第三百六十九條第
一項前段，第三百六十四條，第二百九十九條第一項前段，刑法
第二十八條、第一百五十八條第一項、第二百十六條、第二百十
一條、第二百十二條、第三百三十九條第一項、第五十五條、第
四十一條第一項前段、第三十八條第一項第二款、第二百十九條
，刑法施行法第一條之一，判決如主文。
本案經檢察官吳春麗到庭執行職務。
中    華    民    國    99    年    6     月    4     日
                  刑事第十八庭審判長法  官  吳鴻章
                                    法  官  汪梅芬
                                    法  官  周政達
以上正本證明與原本無異。
被告戴嘉豪部分如不服本判決，應於收受送達後10日內向本院提
出上訴書狀，其未敘述上訴之理由者並得於提起上訴後10日內向
本院補提理由書（均須按他造當事人之人數附繕本）「切勿逕送
上級法院」。
其餘不得上訴。
                                    書記官  廖純瑜
中    華    民    國    99    年    6     月    4     日
附錄：本案論罪科刑法條全文
中華民國刑法第158條
冒充公務員而行使其職權者，處3年以下有期徒刑、拘役或5百元
以下罰金。
冒充外國公務員而行使其職權者，亦同。
中華民國刑法第216條
行使第210條至第215條之文書者，依偽造、變造文書或登載不實
事項或使登載不實事項之規定處斷。
中華民國刑法第211條
偽造、變造公文書，足以生損害於公眾或他人者，處1年以上7年
以下有期徒刑。
中華民國刑法第212條
偽造、變造護照、旅券、免許證、特許證及關於品行、能力服務
或其他相類之證書、介紹書，足以生損害於公眾或他人者，處1
年以下有期徒刑、拘役或3百元以下罰金。
中華民國刑法第339條
意圖為自己或第三人不法之所有，以詐術使人將本人或第三人之
物交付者，處5年以下有期徒刑、拘役或科或併科1千元以下罰金
。
以前項方法得財產上不法之利益或使第三人得之者，亦同。
前二項之未遂犯罰之。
附表：
┌──┬───────────────┬─────────┬─────┬──────┐
│編號│      扣  案  物  名  稱      │文書上之偽造印文  │  持有人  │  證據出處  │
├──┼───────────────┼─────────┼─────┼──────┤
│ 一 │偽造之「臺灣臺北地方法院檢察署│                  │己○○    │影本見九十八│
│    │識別證」（姓名：蘇仲啟，貼有戴│                  │          │年度偵字第一│
│    │家豪照片一張）                │                  │          │二六九六號卷│
│    │                              │                  │          │（下稱偵查卷│
│    │                              │                  │          │）第二九頁  │
├──┼───────────────┼─────────┼─────┼──────┤
│ 二 │偽造之空白「臺灣台北地方法院收│偽造「臺灣臺北地方│己○○    │影本見偵查卷│
│    │據」一本（編號二三六三至二四０│法院印聯單收據專用│          │第三一頁    │
│    │０，一式三聯）                │」印文共一一四枚  │          │            │
│    │                              │                  │          │            │
├──┼───────────────┼─────────┼─────┼──────┤
│ 三 │偽造之「臺灣台北地方法院收據」│偽造「臺灣臺北地方│          │影本見偵查卷│
│    │一張(已使用，編號二三六二)    │法院印聯單收據專用│          │第三二頁    │
│    │                              │」、「韓修利」、  │          │            │
│    │                              │「蘇仲啟」印文各一│          │            │
│    │                              │枚                │          │            │
├──┼───────────────┼─────────┼─────┼──────┤
│ 四 │偽造之「韓修利」印章一枚      │                  │己○○    │            │
│    │                              │                  │          │            │
├──┼───────────────┼─────────┼─────┼──────┤
│ 五 │偽造之「蘇仲啟」印章一枚      │                  │己○○    │            │
├──┼───────────────┼─────────┼─────┼──────┤
│ 六 │偽造之「台灣台北地方法院監管科│                  │己○○    │            │
│    │」印章一枚                    │                  │          │            │
├──┼───────────────┼─────────┼─────┼──────┤
│ 七 │偽造之「台灣台北地方法院國庫經│                  │己○○    │            │
│    │辦行台灣銀行台北分行收款章」印│                  │          │            │
│    │章一枚                        │                  │          │            │
├──┼───────────────┼─────────┼─────┼──────┤
│ 八 │偽造之「臺灣台北地方法院檢察署│偽造「台灣台北地方│          │影本見偵查卷│
│    │政務科偵查卷宗封面」一張      │法院監管科」、「台│          │第三四頁    │
│    │                              │灣台北地方法院國庫│          │            │
│    │                              │經辦行台灣銀行台北│          │            │
│    │                              │分行」、「韓修利」│          │            │
│    │                              │、「蘇仲啟」印文各│          │            │
│    │                              │一枚              │          │            │
├──┼───────────────┼─────────┼─────┼──────┤
│ 九 │偽造之「台灣台北地方法院地檢署│偽造「台灣台北地方│          │影本見偵查卷│
│    │政務科監管告知書」（九十八年度│法院監管科」、「台│          │第三三頁    │
│    │金偵字第０９６０１０４號１０３│灣台北地方法院國庫│          │            │
│    │７案件，申請日期９８年９月１１│經辦行台灣銀行台北│          │            │
│    │日，提存物受取人：戊○，存提物│分行」、「韓修利」│          │            │
│    │新台幣：玖佰萬元整）一張      │、「蘇仲啟」印文各│          │            │
│    │                              │一枚              │          │            │
│    │                              │                  │          │            │
├──┼───────────────┼─────────┼─────┼──────┤
│ 十 │ＮＯＫＩＡ廠牌行動電話一支    │                  │己○○    │            │
│    │(ＩＭＥＩ序號00000000 │                  │          │            │
│    │0000000號，含門號０九二│                  │          │            │
│    │0000000號ＳＩＭ卡一張）│                  │          │            │
├──┼───────────────┼─────────┼─────┼──────┤
│十一│ＮＯＫＩＡ廠牌行動電話一支（Ｉ│                  │己○○    │            │
│    │ＭＥＩ序號0000000000│                  │          │            │
│    │五八九三０號，含門號０九二六五│                  │          │            │
│    │一一四七七號ＳＩＭ卡一張）    │                  │          │            │
├──┼───────────────┼─────────┼─────┼──────┤
│十二│ＮＯＫＩＡ廠牌行動電話一支（Ｉ│                  │己○○    │            │
│    │ＭＥＩ序號0000000000│                  │          │            │
│    │四八九二四號，含門號０九三八二│                  │          │            │
│    │一０五一四號ＳＩＭ卡一張）    │                  │          │            │
├──┼───────────────┼─────────┼─────┼──────┤
│十三│ＮＯＫＩＡ廠牌行動電話一支（Ｉ│                  │丁○○    │            │
│    │ＭＥＩ序號0000000000│                  │          │            │
│    │四０四四四號，含門號０九一三四│                  │          │            │
│    │０五四三八號ＳＩＭ卡一張）    │                  │          │            │
├──┼───────────────┼─────────┼─────┼──────┤
│十四│ＮＯＫＩＡ廠牌行動電話一支（Ｉ│                  │丁○○    │            │
│    │ＭＥＩ序號0000000000│                  │          │            │
│    │八００三二號，含門號０九八三三│                  │          │            │
│    │四八四三三號ＳＩＭ卡一張）    │                  │          │            │
├──┼───────────────┼─────────┼─────┼──────┤
│十五│現金新臺幣四萬元              │                  │丁○○    │            │
├──┼───────────────┼─────────┼─────┼──────┤
│十六│現金新臺幣二十萬元            │                  │甲○○    │            │
├──┼───────────────┼─────────┼─────┼──────┤
│十七│ＮＯＫＩＡ廠牌行動電話一支（Ｉ│                  │甲○○    │            │
│    │ＭＥＩ序號0000000000│                  │          │            │
│    │三一一０六號，含門號０九一二二│                  │          │            │
│    │六八二八九號ＳＩＭ卡一張）    │                  │          │            │
├──┼───────────────┼─────────┼─────┼──────┤
│十八│ＮＯＫＩＡ廠牌行動電話一支（Ｉ│                  │甲○○    │            │
│    │ＭＥＩ序號0000000000│                  │          │            │
│    │一二一四五號，含門號０九八一七│                  │          │            │
│    │０六二四四號ＳＩＭ卡一張）    │                  │          │            │
├──┼───────────────┼─────────┼─────┼──────┤
│十九│ＮＯＫＩＡ廠牌行動電話一支（Ｉ│                  │甲○○    │            │
│    │ＭＥＩ序號0000000000│                  │          │            │
│    │三０三二四號，含門號０九一三四│                  │          │            │
│    │０五五九四號ＳＩＭ卡一張）    │                  │          │            │
├──┼───────────────┼─────────┼─────┼──────┤
│二十│ＮＯＫＩＡ廠牌行動電話一支（Ｉ│                  │甲○○    │            │
│    │ＭＥＩ序號0000000000│                  │          │            │
│    │五三四０八號，含門號０九三八九│                  │          │            │
│    │０九七四０號ＳＩＭ卡一張）    │                  │          │            │
├──┼───────────────┼─────────┼─────┼──────┤
│二一│ＮＯＫＩＡ廠牌行動電話一支（Ｉ│                  │甲○○    │            │
│    │ＭＥＩ序號0000000000│                  │          │            │
│    │０六三七七號，含門號０九三八二│                  │          │            │
│    │一０七七四號ＳＩＭ卡一張）    │                  │          │            │
├──┼───────────────┼─────────┼─────┼──────┤
│二二│現金新臺幣一萬一千元          │                  │乙○○    │            │
└──┴───────────────┴─────────┴─────┴──────┘

司法院資訊處製作；財團法人民間司法改革基金會備份。
